臺灣高等法院刑事裁定
                                    111年度聲再字第279號
再審聲請人
即受判決人  潘一全



上列聲請人因違反毒品危害防制條例案件，對於本院110年度上
訴字第537號，中華民國110年9月1日第二審確定判決（原審案號
：臺灣基隆地方法院109年度訴字第477號，起訴案號：臺灣基隆
地方檢察署109年度偵字第3251、3574號），聲請再審，本院裁
定如下：
    主  文
再審之聲請駁回。
    理  由
一、再審聲請人即受判決人潘一全因違反毒品危害防制條例案件
    ，經本院以110年度上訴字第537號判決有罪，並經最高法院
    判決駁回上訴確定。聲請人主張發現「新證據」，依刑事訴
    訟法第420條第1項第6款規定，對本院上開確定判決聲請再
    審，理由略以：
  ㈠聲請人在警詢時多次遭警方威逼誘導，有理由認為共同被告
    李諸杰、證人林偉傑在警詢時亦受警方威逼利誘，縱聲請人
    對其2人警詢筆錄之證據能力無意見，仍難以該2人不合致之
    供述互為補強證據，而為不利聲請人之認定。且李諸杰、林
    偉傑在第一審之證述，均經具結，並經檢、辯交互詰問及法
    院訊問，可信度較高，其2人警詢筆錄未具有較可信之特別
    情況。
  ㈡李諸杰與林偉傑在聲請人租屋處進行毒品交易時，聲請人之
    女性友人「賴依伶」（即審理中所指「賴怡伶」，下稱「賴
    依伶」）有來找聲請人，並至屋內等待後，與聲請人共同離
    去。聲請人在第一審曾聲請傳喚「賴依伶」為證人，因不知
    其行蹤，迫於無奈而捨棄傳喚，現經多次打聽已獲悉其現居
    地址，屬刑事訴訟法第420條第1項第6款之新證據，可證明
    聲請人並未參與販毒。又案發時另有李諸杰之友人「陳明雄
    」在場見聞，可傳喚李諸杰、林偉傑2人證明此事後，再傳
    喚「陳明雄」到庭作證，亦可證明聲請人未與李諸杰共同販
    賣毒品，該等新證據足以動搖原確定判決，爰依刑事訴訟法
    第420條第1項第6款規定聲請再審等語。
二、按有罪之判決確定後，因發現新事實或新證據，單獨或與先
    前之證據綜合判斷，足認受有罪判決之人應受無罪、免訴、
    免刑或輕於原判決所認罪名之判決者，為受判決人之利益，
    固得依刑事訴訟法第420條第1項第6款規定聲請再審。然該
    款所稱之新事實或新證據，須確實足以動搖原確定判決所認
    定之犯罪事實，亦即學理上所謂的確實性（或明確性、顯著
    性）要件，其是否符合此項要件之判斷，則受客觀存在的經
    驗法則、論理法則所支配，並非聲請人任憑主觀、片面自作
    主張，即屬完足。倘所主張之新事實或新證據，單獨或與先
    前之證據綜合判斷，無法產生合理懷疑，不足以動搖原確定
    判決所認定之事實，或僅係對原確定判決認定事實之爭辯、
    對原確定判決採證認事職權行使之任意指摘，或對法院依職
    權取捨證據所持之相異評價，即使予以審酌，亦無法動搖原
    確定判決，自無准予再審之餘地。
三、經查：
  ㈠原確定判決經綜合整理證人即共犯李諸杰及購毒者林偉傑之
    警詢、偵訊及第一審證述內容，比較其異同；且經勘驗其2
    人之警詢錄音光碟結果（見第二審卷第178至187頁），乃一
    問一答方式製作筆錄，未見警員先繕打好筆錄，再由其2人
    複誦之情形；參酌其2人於偵訊均明確表示警詢所述實在，
    未遭不正訊問或刑求等語（見偵3251卷第251、339頁），說
    明其2人於原審改稱本案交易地點是在被告住處、警詢係依
    照警方打好的筆錄而為陳述云云，如何不可採信（見原確定
    判決理由貳、一、㈠）；並佐以聲請人坦承於民國108年12月
    11日晚間，在其住處社區停車場，確有與林偉傑見面之部分
    自白，及聲請人與李諸杰之通訊監察譯文等證據資料，經綜
    合判斷，認定本案聲請人與李諸杰共同販賣第二級毒品甲基
    安非他命予林偉傑之犯罪事實，已敘明其取捨證據及認定事
    實之理由，並非僅憑李諸杰、林偉傑之片面說詞而已。聲請
    意旨空言指摘李諸杰、林偉傑在警詢時係遭警方威逼利誘，
    應以2人在第一審經具結交互詰問所為證述之可信度較高等
    語，爭執李諸杰、林偉傑2人警詢供述不能為不利聲請人之
    認定云云，乃對法院依職權取捨證據所持之相異評價，顯非
    足以動搖原確定判決所認定犯罪事實之新事實或新證據。
  ㈡聲請人於審判時固辯稱本件案發時其女性友人「賴依伶」亦
    有在場云云，然經原確定判決敘明證人李諸杰、林偉傑在第
    一審均明確證述當日並無女性友人在場等語（見第一審卷第
    325、327、335、342頁），聲請人上開所辯如何不足採信之
    理由（見原確定判決理由貳、一、㈡）。況第一審審判時，
    聲請人已經表明「賴依伶」根本沒看到本案毒品交易情形，
    與本案待證事實無關，故自行捨棄傳喚為證人等語（見第一
    審卷第329頁），更難認其屬刑事訴訟法第420條第1項第6款
    所稱之新證據。又本案倘另有重要證人在場見聞，聲請人在
    歷經警詢、偵查、第一、二、三審審理程序之過程中，不可
    能不予提及，且依本案卷證資料，亦未見案發時另有聲請人
    所指「陳明雄」在場之任何事證，聲請人直到判決確定後，
    始空言主張「陳明雄」同在現場，難認有據，自亦非屬足以
    動搖原確定判決之新事實或新證據。
四、綜上，本件聲請人所指事項，非屬足以動搖原確定判決之新
    事實或新證據，或僅係對於已存在於卷內之證據資料，為相
    異之證據評價，而就原確定判決採證認事之職權行使再事爭
    辯；或僅係空言主張另有其他目擊證人，然未說明其未曾在
    偵審程序提出主張之理由，且依本案卷證資料，亦無案發時
    該人確有在場之任何事證，揆諸上開說明，核與刑事訴訟法
    第420條第1項第6款規定不合。是聲請人徒憑前詞，提起本
    件再審聲請，為無理由，應予駁回。
據上論斷，應依刑事訴訟法第434條第1項，裁定如主文。
中　　華　　民　　國　　111 　年　　8 　　月　　29　　日
              　　刑事第六庭    審判長法　官  劉方慈
                                      法　官  許曉微
                                      法　官  朱嘉川
以上正本證明與原本無異。      
如不服本裁定，應於收受送達後10日內向本院提出抗告狀。
                                      書記官  尤朝松
中　　華　　民　　國　　111 　年　　8 　　月　　30　　日